【裁判字號】    97,易,2146
【裁判日期】    970731
【裁判案由】    竊盜
【裁判全文】
臺灣臺北地方法院刑事判決              97年度易字第2146號
公  訴  人  臺灣臺北地方法院檢察署檢察官
被      告  乙○○
                    （現另案於臺灣臺北監獄執行中）
上列被告因竊盜案件，經檢察官提起公訴（97年度偵字第13120
號），被告於準備程序中就被訴事實為有罪之陳述，由本院裁定
以簡式審判程序審理，判決如下：
    主  文
乙○○攜帶兇器毀越牆垣竊盜，累犯，處有期徒刑拾月。
    犯  罪  事  實
一、乙○○前於民國93年間因竊盜、毒品、詐欺案件，分別經本
    院判處有期徒刑2年、10月、4月確定，又於同年間因恐嚇取
    財案件，經臺灣高雄地方法院判處有期徒刑5月確定，上開4
    罪嗣經定應執行有期徒刑3年4月，送監執行後，於96年4 月
    16日因縮短刑期假釋出獄，假釋期間並付保護管束，於96年
    4 月18日保護管束期滿，其未執行之刑，以已執行論。詎仍
    不知悔改，基於意圖為自己不法之所有，於97年2 月25日23
    時許至同年月26日5 時30分許間之某時許，行經臺北市○○
    區○○路45號「順安宮」時，見「順安宮」大門關閉且宮內
    無人，認有機可乘，先徒手破壞「順安宮」辦公兼儲藏間之
    木板製牆壁後攀爬入內（起訴書誤載為破壞鐵門，業經公訴
    檢察官當庭更正），以此方式毀壞、踰越牆垣而侵入「順安
    宮」內，再於宮內拾取客觀上足以對人之生命、身體安全構
    成威脅而具有危險性之鐵條1 把（未扣案），破壞宮內捐獻
    箱之鎖具及捐獻箱上方投錢孔（毀損部分未據告訴），於竊
    得捐獻箱內現金新台幣85,000元後離去。嗣於97年2 月26日
    上午5 時30分許，為到場開啟宮門之該宮主持人甲○○發覺
    遭竊而報警，經警將在案發現場所採獲之指紋、血跡加以比
    對，發現與乙○○之案檔指紋以及乙○○另案竊盜案件遺留
    之煙蒂唾液所檢出之DNA-STR型別相同，始循線查獲上情。
二、案經甲○○訴由臺北市政府警察局信義分局報請臺灣臺北地
    方法院檢察署檢察官偵查起訴。
    理  由
一、上開犯罪事實，業據被告乙○○於本院審理中坦白承認，核
    與證人甲○○於警詢時指訴之情節大致相合，並有內政部警
    政署刑事警察局97年3 月31日刑醫字第0970033918號鑑驗書
    、97年4 月29日刑紋字第0970059208號鑑驗書、臺北市政府
    警察局信義分局刑案現場勘察報告（含現場圖、現場照片等
    資料）在卷可稽，堪認被告之自白與事實相符。本件事證明
    確，被告之竊盜犯行，可以認定。
二、經查，被告行竊時所使用之鐵條固未扣案，惟該鐵條長約50
    公分（經被告當庭比劃測量），且為鐵製材質等情，業據被
    告供述明確，且依現場照片所示，捐獻箱箱門確實遭人開啟
    ，該箱投錢孔亦有遭外物破壞（將投錢孔撐開）之跡象，若
    非使用器械打開箱門或破壞，應無從開啟捐獻箱箱門及破壞
    投錢孔，是被告所供述其係使用鐵條破壞捐獻箱之鎖具及捐
    獻箱上方投錢孔一節，應堪採信，而該鐵條既屬鐵製材質，
    又能持之破壞捐獻箱，足見其質地堅硬，客觀上應足以對於
    人之身體、生命安全構成威脅而具有危險性，故上開未扣案
    之鐵條自屬兇器無訛。故核被告所為，係犯刑法第321條第1
    項第2款、第3款之攜帶兇器毀越牆垣竊盜罪。起訴檢察官雖
    認被告係破壞鐵門侵入「順安宮」，惟此部分業經公訴檢察
    官當庭更正，並敘明被告所涉犯之罪名為刑法第321條第1項
    第2款、第3款之攜帶兇器毀越牆垣竊盜罪，本院自當據以審
    理。又被告有如犯罪事實欄所載之前案紀錄，此有臺灣高等
    法院被告前案紀錄表在卷可按，被告於受有期徒刑之執行完
    畢後，5 年以內故意再犯有期徒刑以上之罪，為累犯，應依
    刑法第47條第1 項規定加重其刑。爰審酌被告前有竊盜、麻
    藥、煙毒、恐嚇、詐欺、賭博、毒品等前案紀錄，素行不佳
    ；且其正值壯年，竟不思以正途賺取財物，竟因缺錢花用，
    而侵害他人之財產權，動機不佳，迄亦未能賠償被害人之損
    失；惟被告犯後尚能坦承犯行，態度良好，以及其入監執行
    前從事臨時工工作，學歷為國中肄業等一切情狀，量處如主
    文所示之刑，以示警惕。又被告行竊時所使用之鐵條1 把並
    無證據證明係屬被告所有，爰不予宣告沒收；又警方於「順
    安宮」宮外地上所扣得之鐵條、螺絲起子等工具，亦無證據
    證明係被告所有且供其犯本案竊盜犯行所用之物，自不予宣
    告沒收，併此敘明。
三、據上論結，應依刑事訴訟法第273條之1 第1項、第299條第1
    項前段，刑法第321條第1項第2款、第3款、第47條第1 項，
    判決如主文。
本案經檢察官賴秋萍到庭執行職務。
中    華    民    國    97    年    7     月    31    日
                  刑事第十三庭  法  官  李明益
以上正本證明與原本無異。
如不服本判決，應於判決送達後10日內向本院提出上訴狀（應抄
附繕本）。告訴人或被害人如對於本判決不服者，應具備理由請
求檢察官上訴，其上訴期間之計算係以檢察官收受判決正本之日
期為準。
                                書記官  劉穗筠
中    華    民    國    97    年    8     月    4     日
中華民國刑法第321條
（加重竊盜罪）
犯竊盜罪而有左列情形之一者，處六月以上、五年以下有期徒刑
：
一、於夜間侵入住宅或有人居住之建築物、船艦或隱匿其內而犯
    之者。
二、毀越門扇、牆垣或其他安全設備而犯之者。
三、攜帶兇器而犯之者。
四、結夥三人以上而犯之者。
五、乘火災、水災或其他災害之際而犯之者。
六、在車站或埠頭而犯之者。
前項之未遂犯罰之。


司法院資訊處製作；財團法人民間司法改革基金會備份。
